# 陈版及各位老师，长期股权投资追溯调整这样合理么？

提问人：skyguishen 时间：2011-04-13 12:47:06
陈版及各位老师，好！ 长期股权投资在公司执行新准则后要进行追溯调整，学生想问一下，追溯调整是不是仅涉及到长期股权投资的后续计量，而不涉及到初始计量问题？
那针对下面这个例子，我的操作合适么？学生认为，追溯调整也会涉及到初始计量吧？ 1 ）例如说A公司 2005 年以转让方式从B公司取得对C公司（占股权比例60%）的股权，支付对价 100 万。A和B受同一母公司控制，属于同一控制下的合并。 C公司实收资本是100 万元。 08 年 1 月 1 日集团公司执行新准则。 旧制度下： ① 取得长期股权投资时，是按付出对价计算的 100 万 借：长期股权投资-成本 100
贷：银行存款 100 ② 后续计量时（假设后续计量 50 ），因为是旧制度，是按权益法计量的 借：长期股权投资-损益调整 50贷：投资收益 50 那么现在新制度下应当如何调整呢？ ① 初始成本 按照本题的逻辑，当初取得该部分长期股权投资时，是属于企业合并方式下的同一控制取得长期股权投资，按被合并方所有者权益账面价值的份额来计量 即100*60%=60万 借：长期股权投资 60资本公积-资本溢价 40 （不足部分继续冲减留存收益）
贷：银行存款 100 所以追溯调整分录是： 借：资本公积-资本溢价 40
贷：长期股权投资 40 ② 后续计量 原来是权益法，现在是成本法，所以要冲掉权益法 追溯调整分录是： 借：盈余公积 5利润分配-未分配利润 45
贷：长期股权投资-损益调整 50 所有追溯调整结束后，长期股权投资成本是 60 。陈版及各位老师，学生这样的思路有问题么 烦请赐教！

回答人：chenyiwei
基本上赞同你的意见。追溯调整的结果就是视同当初取得对该子公司的长期股权投资开始就已经采用新准则规定的成本法进行核算，包括初始计量和后续计量。